臺灣高等法院臺中分院刑事判決　　　　　　　　　　九十四年度交上易字第四號
　　上　訴　人
　　即　被　告　乙○○
右上訴人因過失重傷害案件，不服臺灣台中地方法院九十三年度交易字第二九七號中
華民國九十三年十一月二十九日第一審判決（起訴案號：臺灣台中地方法院檢察署九
十三年度偵字第九０七七號），提起上訴，本院判決如左：
    主      文
原判決撤銷。
乙○○從事業務之人，因業務上之過失傷害人，致重傷，處有期徒刑壹年。緩刑參年
。
    事      實
一、乙○○係聯結車之司機，為從事駕駛業務之人，於民國九十二年十一月二十四日
    下午四、五時許，將其所駕駛之聯結車之子車（車號四七－ＧＰ）停放在台中縣
    烏日鄉○○街麻園頭溪公園前路旁，理應注意依車輛順行方向緊靠道路右側，且
    該處所在夜間無燈光設備，照明不清，其應顯示停車燈光或反光標識。而依當時
    情形，又無不能注意之情事，竟疏於注意，而逆向停車於由東往西方向之車道，
    左後輪並跨占快車道且未顯示停車燈光或反光標識。迨於同日下午十八時二十分
    許，戊○○騎ＥＺＤ－七三八號機車，搭載其女兒丁○○（八十七年次），沿平
    等街由東往西方向行駛，因疏未注意車前狀況，致撞上該子車之右前角。戊○○
    因此受有頭部外傷合併腦震盪、鼻骨骨圻、牙齒骨折、下頜部挫裂傷；丁○○因
    此受有頭部外傷併右眼無光學覺而全盲、右眼眶骨折、顱骨壓迫性骨折等之重傷
    害。
二、案經戊○○、丁○○之父丙○○（委任告訴代理人許曉怡律師）向台灣台中地方
    法院檢察署提出告訴，經發交台中縣警察局烏日分局調查後報請偵查起訴。
    理      由
一、右開事實，業據被告乙○○自白不諱，核與告訴人戊○○、丙○○指訴之情節相
    符，並經證人即前往車禍現場處理之警員楊雲麟結證明確，復有道路交通事故現
    場圖、調查報告表（一）、（二）、現場照片及診斷證明書附卷可稽。且本件經
    送請台灣省車輛行車事故覆議鑑定委員會鑑定結果，亦認為乙○○利用慢車道逆
    向停放拖車，且輪胎等處跨占快車道，妨礙輕機車正常通行，有該會九十四年三
    月十六日府議字第０九四０一０００六四號函一份在卷足稽；按停車時應依車輛
    順行方向緊靠道路右側：停於路邊之車廂，在夜間無燈光設備或照明不清之道路
    ，均應顯示停車燈光或反光標識，道路交通安全規則第一百十二條第二項、第一
    項第十三款分別定有明文。被告停車自應注意上述道路交通安全規定，且依當時
    狀況，又無不能注意之情形，竟疏未注意，而發生本件車禍，致人受傷，被告應
    有過失。且被告之過失行為，與被害人戊○○、丁○○之受傷間，具有相當因果
    關係，是其過失傷害犯行，堪以認定。告訴人戊○○駕駛輕機車，未注意車前狀
    況，致撞及被告之聯結車子車，亦同為本件肇事之原因，有前揭覆議鑑定書覆議
    意見可稽，雖其覆議意見另認為此為肇事主因，惟若被告未不當停車，本件車禍
    當不致於發生，故本件車禍發生主要係因被告不當停車所致，告訴人戊○○之行
    為僅係肇事次因；至於台灣省台中縣區車輛行車事故鑑定委員會鑑定結果，認為
    戊○○駕駛輕機車無肇事因素，未慮及告訴人戊○○駕駛輕型機車行經肇事地點
    ，未注意車前狀況，同為本件肇事原因，上開二鑑定委員會之鑑定意見，其未洽
    之處，均為本院所不採，附此敘明。
二、核被告所為，係犯刑法第二百八十四條第二項前段之業務過失傷害罪，及同項後
    段之業務過失致重傷罪。被告以一行為，同時致二人輕、重傷，侵害二法益，屬
    一行為觸犯數罪名之想像競合犯，依刑法第五十五條前段規定，從一重之業務過
    失致重傷罪處斷。原審以被告罪證明確，予以論罪科刑，固非無見，惟查，(1)本
    件車禍之發生，告訴人戊○○疏未注意車前狀況亦有過失，原審判決雖於事實中
    認定，惟於理由中卻引用前開台灣省台中縣區車輛行車事故鑑定委員會鑑定意見
    ，認為戊○○駕駛輕機車無肇事因素，於量刑時亦未審酌此一情狀，(2)被告已於
    九十四年三月八日，與告訴人達成民事和解，賠償告訴人現金新台幣八十五萬元
    ，有和解書一份在卷足稽，原審未及審酌，均有未洽，被告上訴意旨，指摘原判
    決不當，為有理由，自應由本院撤銷改判，爰審酌被告過失行為為本件車禍肇事
    主因，告訴人戊○○行為為肇事次因，本件車禍造成二人受傷，且傷勢不輕，惟
    已與被害人達成民事和解，賠償被害人所受損失，及其犯後坦承犯行等一切情狀
    ，量處如主文第二項所示之刑。查被告前未曾受有期徒刑以上刑之宣告，有台灣
    高等法院被告全國前案紀錄表在卷足稽，因一時失慮，偶罹刑典，事後已坦承犯
    行，深具悔意，經此刑之宣告後，應知警惕而無再犯之虞，本院因認暫不執行其
    刑為當，予以宣告緩刑三年，用啟自新。
四、據上論斷，應依刑事訴訟法第三百六十九條第一項前段、第三百六十四條、第二
    百九十九條第一項前段、刑法第二百八十四條第二項、第五十五條、第七十四條
    第一款，罰金罰鍰提高標準條例第一條前段，判決如主文。
本案經檢察官甲○○到庭執行職務。
中      華      民      國      九十四  年      五      月      五      日
                                臺灣高等法院臺中分院刑事第十庭
                                      審判長法  官　林　照　明
                                            法  官  唐  光  義
                                            法  官  林  清  鈞
右正本證明與原本無異。
不得上訴。
                                            書記官  劉  恆  宏
中      華      民      國      九十四  年      五      月      十一    日
                                                                        Ａ
